el: Κατασκευή τρέιλερ: Εξολοκλήρου από αλουμίνιο; Εξολοκλήρου από χάλυβα; Σύνθετο (FRP); Γαλβανιζέ χάλυβας; Χαλύβδινο πλαίσιο με επένδυση αλουμινίου; Ξύλινο κατάστρωμα; Άλλο
zh-TW: 拖車結構: 全鋁; 全鋼; 複合材料 (FRP); 鍍鋅鋼; 鋼架鋁皮; 木製棧板; 其他
vi: Xây dựng rơ moóc: Toàn bộ bằng nhôm; Toàn bộ bằng thép; Composite (FRP); Thép mạ kẽm; Khung thép bọc nhôm; Sàn gỗ; Khác
fi: Perävaunun rakenne: Täysalumiini; Täysteräs; Komposiitti (FRP); Galvanoitu teräs; Teräsrunko ja alumiinipäällyste; Puukansi; Muu
nb: Tilhengerkonstruksjon: Helaluminium; Helstål; Kompositt (FRP); Galvanisert stål; Stålramme med aluminiumsplate; Tredekk; Annet
en: Trailer construction: All aluminum; All steel; Composite (FRP); Galvanized steel; Steel frame with aluminum skin; Wood deck; Other
ro-RO: Construcția remorcii: Doar din aluminiu; Doar din oțel; Compozit (FRP); Oțel galvanizat; Cadru din oțel cu înveliș din aluminiu; Platformă din lemn; Altele
bg-BG: Конструкция на ремаркета: Изцяло алуминиев; Изцяло стоманен; Композитен (FRP); Поцинкована стомана; Стоманена рамка с алуминиево покритие; Дървена платформа; Друго
de: Bauweise des Anhängers: Vollaluminium; Vollstahl; Verbundwerkstoff (FK); Verzinkter Stahl; Stahlrahmen mit Aluminiumverkleidung; Holzdeck; Sonstige
sv: Släpvagnskonstruktion: Helt i aluminium; Helt i stål; Komposit (FRP); Galvaniserat stål; Stålram med aluminiumhölje; Trädäck; Övrigt
ko: 트레일러 구조: 전체 알루미늄; 전체 강철; 합성물(FRP); 아연도금강; 알루미늄 스킨의 강철 프레임; 목재 데크; 기타
nl: Trailer constructie: Volledig aluminium; Volledig staal; Composiet (FRP); Gegalvaniseerd staal; Stalen frame met aluminium laag; Houten dek; Overig
sk-SK: Konštrukcia prívesov: Celohliníkové; Celoocelové; Kompozit (FRP); Pozinkovaná oceľ; Oceľový rám s hliníkovým plášťom; Drevená plošina; Iné
cs: Konstrukce přívěsu: Celohliníková; Celoocelová; Kompozitní (FRP); Pozinkovaná ocel; Ocelový rám s hliníkovým opláštěním; Dřevěná podlaha; Jiná
sl-SI: Zgradba priklopnika: V celoti iz aluminija; V celoti iz jekla; Kompozit (FRP); Pocinkano jeklo; Jekleno ogrodje z aluminijasto oblogo; Leseno dno; Drugo
pt-BR: Reboque construção: Totalmente em alumínio; Totalmente em aço; Composto (PRF); Aço galvanizado; Estrutura de aço com revestimento de alumínio; Plataforma de madeira; Outro
da: Trailerkonstruktion: Ren aluminium; Ren stål; Komposit (FRP); Galvaniseret stål; Stålramme med aluminiumsbelægning; Trædæk; Andet
pl: Konstrukcja przyczepy: W całości z aluminium; W całości ze stali; Kompozyt (FRP); Stal ocynkowana; Stalowa rama z powłoką aluminiową; Drewniany pokład; Inne
ru: Конструкция прицепа: Полностью из алюминия; Полностью из стали; Композитный материал (FRP); Оцинкованная сталь; Стальной каркас с алюминиевой обшивкой; Деревянная платформа; Другое
th: การสร้างรถพ่วง: อะลูมิเนียมทั้งหมด; เหล็กกล้าทั้งหมด; คอมโพสิต (FRP); เหล็กชุบสังกะสี; โครงเหล็กหุ้มอะลูมิเนียม; พื้นไม้; อื่นๆ
it: Struttura del rimorchio: Interamente in alluminio; Interamente in acciaio; Composito (PRF); Acciaio zincato; Telaio in acciaio con rivestimento in alluminio; Pianale in legno; Altro
fr: Construction de la remorque: Tout en aluminium; Tout en acier; Composite (FRP); Acier galvanisé; Cadre en acier avec revêtement en aluminium; Plancher en bois; Autre
hu: Utánfutó szerkezete: Teljesen alumínium; Teljesen acél; Kompozit (FRP); Horganyzott acél; Acélváz alumínium borítással; Fapadló; Egyéb
lt-LT: Priekabų konstrukcija: Visiškai aliumininė; Visiškai plieninė; Kompozitinė (FRP); Cinkuotas plienas; Plieninis rėmas su aliuminio danga; Medinė platforma; Kita
es: Construcción de remolques: Completamente de aluminio; Completamente de acero; Compuesto (FRP); Acero galvanizado; Marco de acero con revestimiento de aluminio; Plataforma de madera; Otra
ja: トレーラー構造: オールアルミニウム; オールスチール; コンポジット (FRP); 亜鉛メッキスチール; スチールフレーム (アルミニウム外装); ウッドデッキ; その他
zh-CN: 拖车结构: 全铝; 全钢; 复合材料（FRP）; 镀锌钢; 钢框架及铝蒙皮; 木质甲板; 其他
pt-PT: Construção do reboque: Totalmente em alumínio; Totalmente em aço; Compósito (FRP); Aço galvanizado; Estrutura de aço com revestimento em alumínio; Deck de madeira; Outro
tr: Treyler yapısı: Tamamı alüminyum; Tamamı çelik; Kompozit (FRP); Galvanizli çelik; Alüminyum kaplamalı çelik iskelet; Ahşap güverte; Diğer
hr-HR: Izrada prikolice: Potpuno od aluminija; Potpuno od čelika; Kompozitni materijal (FRP); Pocinčani čelik; Čelični okvir s aluminijskom oplatom; Drvena podnica; Ostalo